臺灣高等法院刑事判決　　　　　　　　92年度上易字第3294號
上　訴　人　臺灣臺北地方法院檢察署檢察官
上　訴　人
即　被　告　丁○○
被　　　告　庚○○
共　　　同
選任辯護人　呂偉誠律師
　　　　　　呂昱德律師
上列上訴人等因被告詐欺等案件，不服臺灣臺北地方法院89年度
易字第1364號，中華民國92年9月15日第一審判決（起訴案號：
臺灣臺北地方法院檢察署88年度偵字第15436、16758、17831、
18579號），提起上訴，本院判決如下：
    主  文
原判決關於丁○○恐嚇及毀損暨定執行刑部分均撤銷。
丁○○以加害生命、身體、財產之事，恐嚇他人致生危害於安全
，處拘役拾日，如易科罰金，以佰元折算壹日。其被訴毀損
部分無罪。
其他上訴駁回。
    事  實
一、丁○○係辰曜實業有限公司（以下簡稱辰曜公司）負責人，
    從事珠寶首飾買賣業務，劉中行（經原審通緝中）係從事個
    人珠寶首飾買賣業務，乙○○則係設於台北市○○路○段294
    巷2號1樓上豐珠寶坊之負責人，緣於民國88年4月30日，乙○○與劉中行約定以新台幣（下同）195萬元購買7.51克拉
    鑽石1顆，因劉中行之鑽石係向丁○○借調，故先於同年6月
    4 日將定金20萬元匯入辰曜公司，並於同年6月12日晚間7時
    30分許，在上豐珠寶坊，由劉中行交付7.51克拉鑽石1顆（
    以下簡稱案爭鑽石）予乙○○，乙○○則簽發發票人均為上
    豐珠寶坊乙○○、付款人均為台北市銀行信義分行、帳號均
    為11572-1號、票面金額分別為20萬元及175萬元、發票日分
    別為88年6月20日及88年6月30日、支票號碼分別為ＨＹ0000
    000號及ＨＹ0000000號之支票2紙予劉中行，嗣乙○○認為
    劉中行於88年6月12日所交付之案爭鑽石，與原保證書之鑽
    石不同，疑遭詐欺（丁○○涉嫌詐欺部分另為無罪之諭知，
    詳如後述），欲退貨而不可得，乃在劉中行於88年6月20日
    提示前揭票面金額為20萬元之支票時，讓該支票因存款不足
    而退票，買賣雙方乃為此起糾紛。嗣於88年6月22日下午3時
    許，丁○○與劉中行、陳晞仁（不能證明劉中行、陳晞仁就
    丁○○恐嚇犯行有犯意聯絡）前往上豐珠寶坊，為上開情事
    與乙○○及該珠寶坊珠寶設計師丙○○爭論，丁○○因不滿
    乙○○退票，竟基於恐嚇之犯意，向乙○○及丙○○恐嚇稱
    ：「你還要不要開店，我告訴你，你要不要開店，你要不要
    混」、「我就殺人啊，殺人又怎麼樣」、「誰跳票、我就揍
    他」等語，致乙○○、丙○○心生畏懼。
二、案經乙○○告訴暨內政部警政署刑事警察局、台北市政府警
    察局大安局報告台灣台北地方法院檢察署檢察官偵查起訴。
    理  由
甲、撤銷改判部分：
一、訊據被告丁○○矢口否認有何恐嚇犯行，於原審辯稱：其沒
    有說「我就殺人啊，就算殺人，你能怎麼樣」等語，可能是
    丙○○或劉中行之友人陳晞仁說的，至於「誰跳票、誰有問
    題，我就揍他，你試試看」等語，並不是跟丙○○講，是跟
    劉中行、陳晞仁講。於本院辯稱告訴人提出之88年6月22日
    下午3時之錄影帶有5人在對話，為何只有伊與告訴人乙○○
    之錄音，此部分應係電話錄音云云。惟查上揭丁○○與乙○○、丙○○爭論時，向乙○○及丙○○恐嚇稱「你還要不要
    開店，我告訴你，你要不要開店，你還要不要混」、「我就
    殺人啊，殺人又怎麼樣」、「誰跳票、我就揍他」等語，業
    經告訴人乙○○指陳及證人丙○○證述明確，並有現場錄音
    及錄影帶可證．復經原審勘驗錄音及錄影帶並製作筆錄在卷
    ，雖被告丁○○以原審之錄影係剪接而否認具證據能力，然
    告訴人此舉乃應原審法院之囑而為，目的在節省勘驗時間，
    被告一方既有爭議，本院乃就告訴人提出未剪輯之錄音、錄
    影母帶進行勘驗而得如事實欄所載之恐嚇言詞（本院94年4
    月15日準備程序筆錄），被告丁○○並不否認錄音帶中涉有
    恐嚇言詞部分為其聲音，但以該錄音為電話錄音，並非如告
    訴人所稱係錄影時同步之錄音為辯，惟告訴人輔以被告丁○○在場參與爭論之錄影帶而補強被告丁○○所自承（上揭恐
    嚇之詞）部分，其可信度較強，自堪採為被告丁○○此部分
    犯罪之證據。按被告丁○○當時既係與乙○○、丙○○爭論
    ，且支票係乙○○簽發而跳票，該恐嚇言語自是針對乙○○
    等人，是被告丁○○所辯沒有說前揭殺人等語，誰跳票、揍
    他等語係針對劉中行云云，不足採信，堪認告訴人及證人上
    開陳述情節可採；又被告丁○○前述恐嚇言詞，客觀上已足
    使一般人心生畏佈，在主觀上亦已使乙○○等人心生畏懼，
    並已達危害其等生命、身體、財產安全之程度。至被告丁○○所舉證人己○○證陳當天（指94年6月22日）午餐後固隨
    丁○○到上豐珠寶行處理退票事宜，並未發生爭執云云，惟
    其既表示雙方聲音大，又勞動警察到場，復謂無爭執，豈不
    矛盾？（見本院94年6月29日審判筆錄），且其陳述又與上
    揭現場錄音、錄影情狀不符，其迴護被告丁○○，溢於言表
    ，非有可採。被告丁○○恐嚇事證明確，犯行實堪認定。以
    上事證既明，檢察官再聲請傳訊李佩群，本院認無必要，併
    為明。
二、核被告丁○○所為，係犯刑法第305條之恐嚇危害安全罪。
    原起訴書認被告係犯同法第305條罪嫌，嗣公訴人認被告丁○○與劉中行多次以恐嚇方式企圖迫使告訴人出面解決鑽石
    買賣問題，劉中行更於88年6月25日，以電話方式與告訴人
    聯絡，要求告訴人除將案爭鑽石及2顆8克拉鑽石返還於被告
    丁○○，另外必須賠償200萬元，被告丁○○與劉中行之恐
    嚇行為，已超出原先對於告訴人之債權範圍，而另存有不法
    所有意圖，故變更被告丁○○所犯法條為同法第346條第3項
    、第1項恐嚇取財未遂罪嫌。惟查：被告丁○○與告訴人當
    時確實存有案爭鑽石買賣糾紛尚未解決，如何賠償始屬合理
    ，要屬民事糾紛問題，雖不能證明告訴人另拿取被告丁○○
    8 克拉鑽石，惟劉中行向告訴人表示應返還8克拉鑽石之原
    因為何不明，尚難遽認劉中行向告訴人表示除案爭鑽石外尚
    需返還8克拉鑽石及賠償200萬元等語，係基於不法所有之意
    圖，更難認被告丁○○與劉中行有共犯關係，是被告丁○○
    與告訴人乙○○等人爭執案爭鑽石買賣問題或請求賠償時，
    縱曾出言恐嚇，惟其目的僅為解決該買賣糾紛，被告丁○○
    主觀上並無為自己不法所有之意圖，自與恐嚇取財罪之要件
    有間，公訴人認被告丁○○此部分犯行，係犯恐嚇取財未遂
    罪，容有誤會，起訴法條應予變更。被告丁○○以一恐嚇行
    為恐嚇乙○○及丙○○，侵害該2人之法益，係一行為觸犯
    數罪名，為想像競合犯，應從一處斷。
三、原審就丁○○恐嚇危害安全部分據以論罪科刑，固非無見，
    惟本院就被告丁○○恐嚇內容，經勘驗錄音帶，原判決就其
    中部分恐嚇之詞，顯有漏列。檢察官上訴以原判決量刑過輕
    ，被告丁○○上訴否認犯罪，均指摘原判決此部分不當雖均
    無理由，但原判決此部分既有可議，仍應由本院將原判決此
    部分撤銷改判。爰審酌被告丁○○之犯罪動機、目的、手段
    、犯罪所生之危害程度、犯罪後否認犯行之態度等一切情狀
    ，量處如主文第2項所示之刑。又被告丁○○犯罪後，刑法
    第41條業於90年1月4日修正，同年月12日生效，該法條第1
    項規定：「犯最重本刑為5年以下有期徒刑之罪，而受6月以
    下有期徒刑或拘役之宣告，因身體、教育、職業或家庭之關
    係或因其他正當事由，執行顯有困難者，得以1元以上3元以
    下折算1日，易科罰金。但確因不執行所宣告之刑，難收矯
    正之效或難以維持法秩序者，不在此限」；是被告犯罪後法
    律已有變更，比較新舊法之結果，舊法並無更有利於被告，
    依刑法第2條第1項前段之規定，應適用裁判時之新法，併諭
    知易科罰金之折算標準。
四、公訴意旨另以：被告丁○○與劉中行，於88月6月23日下午5
    時許，再次同來，丁○○並手拿煙尖缸擊打玻璃櫥櫃，以資
    威嚇，因認被告丁○○尚有連續犯刑法第305條之恐嚇罪嫌
    等語。經訊之被告丁○○否認有此恐嚇犯行，辯稱因對方罵
    伊，伊才以手拍玻璃，是被激怒所致云云。查被告丁○○及
    劉中行於88年6月23日下午5時許，在上豐珠寶店內，與告訴
    人乙○○爭論鑽石買賣問題時，被告丁○○以手拿煙灰缸擊
    打玻璃櫥櫃等情，雖據告訴人及證人李佩群陳述明確，而告
    訴人提出之錄音中，亦有敲玻璃之聲音，已據原審及本院勘
    驗屬實，固可認丁○○於談話中有以煙灰缸敲打玻璃之情事
    ，惟談話當時雙方既相談不悅，被告丁○○亦可能因激動或
    其他原因而敲擊玻璃，尚難遽認被告丁○○此舉係為威嚇告
    訴人等人而涉恐嚇罪嫌。此外並無其他積極證據足以證明被
    告有此犯行，惟此與前開論罪科刑部分有裁判上一罪關係，
    自不另為無罪之諭知。
五、公訴意旨略以(1)被告智權復與劉中行先於88年6月22日21時
    30 分，上豐珠寶坊尚在營業時，由丁○○持瓶裝噴漆、石
    頭等物交予劉中行，再由劉中行於該珠寶坊門口之玻璃上噴
    漆，以石頭砸損該玻璃，因認被告丁○○涉有犯刑法第354
    條之毀損罪嫌等語。訊據被告丁○○堅不承有毀損犯行, 而
    告訴人乙○○及證人李佩群固均指被告丁○○確有參與，惟
    據告訴人提出供本院勘驗之現場錄影帶顯示：有一男子拿罐
    狀物走進告訴人店內，門口另有一男子（見本院94年5月20
    日準備桯序筆錄）。雖告訴人指門口之男子即為丁○○，攜
    罐者為劉中行，此不僅為被告丁○○否認，檢察官亦當庭表
    示無法看出門口為何人（見同上筆錄），是告訴人及證人李
    佩群於此之指認，憑信性不足，縱認其等指該人為丁○○，
    亦未見該人持有何物，或有何毀損之動作，自不因其單純與
    劉中行同行，遽認即具有共同毀損之犯意。此外尚無其他積
    極證據足以證明被告有此毀損之犯行。(2)被告丁○○及劉中
    行心有未甘，基於概括之犯意聯絡，於88年6月22日下午3時
    許，前來上豐珠寶店理論，因與丙○○起爭執，劉中行遂出
    手予以毆打，使丙○○頸部及右上肢受傷（被告丁○○傷害
    部分，另為無罪之諭知，詳如後述），並以石頭砸壞鐵門，
    致使不堪使用；又於同年7月5日下午7時許，丁○○、劉中
    行及庚○○相偕前來，藉故引發爭執，丁○○及劉中行將店
    內玻璃櫥櫃一一推倒，使櫃內玉飾翡翠墜地破碎，損失約6
    60萬元。因認被告丁○○此部分亦涉犯刑法第346條第3項、
    第1項（起訴書原認係涉犯同法第305條）罪嫌。訊據被告丁○○否認有何此部分犯行，辯稱：其未與劉中行共同以石頭
    砸壞鐵門，是丙○○講話很激動時敲玻璃，是丙○○先把電
    腦推到庚○○身上，其在外面聽到有聲音就進來，以為是劉
    中行與丙○○打庚○○，就用力推劉中行等語。經查，88年
    6月22日下午3時許被告丁○○、劉中行及陳晞仁前往上豐珠
    寶坊理論時，該店尚在營業中，為告訴人乙○○所是認，則
    該店之鐵門應未拉下，是被告丁○○辯稱其未砸鐵門等語，
    堪予採信，公訴意旨認被告丁○○以石頭砸壞鐵門，容有誤
    會。又丁○○與劉中行、庚○○等人於88年7月5日下午7時
    許，前往上豐珠寶店，與告訴人乙○○及丙○○理論時，其
    間丁○○一度離開店內至店門口，嗣後走進來，並以手推劉
    中行，劉中行撞到擺設珠寶之玻璃櫃，玻璃櫃即倒下等情，
    有告訴人提出之錄影畫面可稽，並經原審及本院當庭勘驗屬
    實。是此部分有爭議者為，被告丁○○及劉中行是否如告訴
    人所訴，係假藉丁○○推劉中行之行為，故意撞倒玻璃櫃而
    達損壞物品之目的？雖告訴人提出其與劉中行88年6月27 日
    之電話錄音，顯示劉中行陳稱：假如在妳店裡面，如果發生
    什麼狀況，如果有什麼破損，或任何不好的狀況，妳不要說
    我沒有先跟妳打聲招呼等語，以證明被告丁○○與劉中行等
    人於88年7月5日下午7時許之行為係故意砸店；然劉中行於
    該對話中並未供稱丁○○要來砸店等語，僅係告訴人對劉中
    行所言作丁○○要砸店之引申，況劉中行上開對話時間距離
    損害發生之日，已一星期之久，尚難僅以劉中行個人對告訴
    人陳稱其擔心告訴人店內有何破損等語，即推論被告丁○○
    於88年7月5日下午7時許係故意砸店。又丙○○拿電腦砸庚○○，劉中行上前阻擋等情，亦據劉中行於警訊及偵查中供
    明在卷，庚○○亦供稱丙○○以電腦推向其身體等語，而依
    告訴人提出之錄影翻拍照片（見告訴人92年7月14日刑事陳
    報狀所附1之3及2之3、88年7月5日之翻拍照片）以觀，可知
    劉中行及庚○○原均站在櫃台前（1之3第1、2張照片），嗣
    僅劉中行1人站在櫃台前面對丙○○及乙○○，而庚○○則
    站在劉中行之身後（1之3第3至10張照片），旋丁○○走入
    店內（1之3第11張照片、2之3第1至3張照片），拉扯劉中行
    （2之3第4至8張照片），並推劉中行，致劉中行撞倒玻璃櫃
    （2之3第9至13張照片）等情，是劉中行所述其上前（庚○○之前）阻擋等語，應可採信，而被告丁○○既係在店外觀
    看或傾聽聲音始進入店內，依當時情事不明，且丁○○對劉
    中行處理此事亦有所不滿，其主觀認為劉中行欲打庚○○，
    而推扯劉中行，尚未違背常情，是其所辯並非故意砸店等語
    ，堪可採信，則難認被告丁○○係故意損壞告訴人之物品。
    此外，復查無其他積極證據足認被告丁○○有此部分毀損犯
    行，是以上均不能證明被告丁○○確有毀損之罪行，原判決
    為論罪科刑，尚有未合。檢察官上訴指原判決量刑過輕，顯
    無理由，但被告上訴否認此部分犯罪則有理由，應由本院將
    原判決此部分撤銷為無罪之諭知。至起訴書就88年6月25 日
    凌晨（本院審理中，告訴人更正為88年6月26日凌晨），劉
    中行、庚○○（此部分無罪，如后述），將告訴人招牌拆下
    砸毀及在騎樓潑灑油漆之毀損事實，原審因上開88年6月22
    日日傍晚由丁○○持瓶裝油漆、石頭等物交劉中行在上豐珠
    寶坊門口為噴漆砸玻璃部分為有罪之判決，遂認此部分為既
    判力所及併為論科，惟本院審理後認被告丁○○不能證明毀
    損犯行，故丁○○此部分既未經檢察官起訴，當不生既判力
    問題，本院尚無從併予審究，特為明。
乙、上訴駁回部分：
一、被告丁○○部分：
　(一)公訴意旨略以：(1)丁○○與劉中行、庚○○基於犯意之聯絡
　  ，意圖為自己不法之所有，於88年4月30日，由劉中行前來
    上豐珠寶坊，向告訴人乙○○佯裝推銷7.51克拉鑽石1顆，
    因色澤甚佳，且附有保證書，嗣告訴人乙○○尋得願購買之
    客戶，即向劉中行商議價錢，經討價還價後，以195萬元成
    交，迨同年6月12日下午7時30分許，劉中行即持另1顆同重
    量帶有褐色較低等級之鑽石冒充，適告訴人乙○○忙於接待
    客人，囑咐店中丙○○測試重量確為7.51克拉後，不疑有詐
    ，當場簽發支票2張面額各為20萬及175萬元交予劉中行，至
    翌日中午告訴人乙○○拿出仔細端詳，始發現被騙，乙○○
    為保護權益，只好讓前開支票因存款不足退票。(2)丁○○及
    劉中行心有未甘，基於概括之犯意聯絡，先於同年月22日下
    午3時許，前來上豐珠寶店理論，因與丙○○起爭執，劉中
    行遂出手予以毆打，使丙○○頸部及右上肢受傷（起訴書原
    認被告丁○○亦共同涉犯刑法第277條第1項傷害罪嫌，並認
    與被告丁○○其他經起訴部分犯意各別，應分論併罰，雖據
    公訴人當庭更正傷害部分僅劉中行所為，惟按撤回起訴應提
    出撤回書敘明理由，刑事訴訟法第269條第2項定有明文，公
    訴人就被告丁○○傷害此單一案件並未提出撤回書，是該訴
    訟繫屬仍存在，仍應就此部分審理）。因認被告丁○○尚涉
    犯刑法第339條第1項詐欺取財、同法第277條第1項傷害之罪
    嫌。
  (二)按犯罪事實，應依證據認定之，無證據不得推定其犯罪事實
    ；不能證明被告犯罪，應諭知無罪之判決，刑事訴訟法第
    154條、第301條第1項分別定有明文。次按告訴人之告訴係
    以使被告受刑事訴追為目的，是其陳述是否與事實相符，仍
    應調查其他之證據以資審認；而事實之認定，應憑證據，如
    未能發現相當證據，或證據不足以證明，自不能以推測或擬
    制之方法，為裁判基礎；且認定犯罪事實所憑之證據，其為
    訴訟上之證明，須於通常一般之人不致有所懷疑，而得確信
    其為事實之程度者，始得據為有罪之認定，倘其證明尚未達
    到此一程度，而有合理之懷疑存在而無從使事實審法院得有
    罪之確信時，即應由法院為諭知被告無罪之判決；苟積極證
    據不足為不利於被告事實之認定時，即應為有利於被告之認
    定，更不必有何有利之證據（最高法院52年台上字第1300號
    、40年台上字第86號、76年台上字第4986號、30年上字第
    816號判例參照）。再按刑法第339條第2項之詐欺取財罪，
    以行為人意圖為自己或第3人不法之所有，以詐術使人陷於
    錯誤，而將本人或第3人之物交付，為其構成要件，如行為
    人並無不法所有之意圖，或不具詐欺之故意，或並未施用詐
    術，即與該罪之構成要件有間。
　(三)訊據被告丁○○堅決否認有何詐欺取財及傷害犯行，辯稱：
　  劉中行於88年4月30日向其調貨1顆7.51克拉的鑽石，其當時
    不知道劉中行欲以何價格賣給何人，之後劉中行於88年6月4
    日匯20萬元至其公司帳戶，其當天將20萬元匯給案爭鑽石之
    上手張力仁，張力仁於同年月5日把案爭鑽石交給庚○○，
    庚○○再交給其，其再轉交劉中行，劉中行於同年月7日交
    付其1紙175萬元支票，其乃簽發3張支票予張力仁，加上已
    匯給張力仁之20萬元，共支付張力仁價金165萬元，其交付
    劉中行之鑽石確係案爭鑽石，該鑽石亦經聚英珠寶公司戊○○鑑定，而附有保證書（指88年偵字第15436號卷第103頁、
    CHU YING GEM CONSULTANT CO.,LTD、88年3月30日之保證書
    ，以下簡稱聚英88年3月30日保證書），其並未如告訴人所
    言先推銷等級較高之鑽石，嗣後再以較低等級之案爭鑽石冒
    充，其僅交付劉中行案爭鑽石1顆，至告訴人指訴劉中行交
    付ＡＧＬ保證書（指同上卷第101頁、AMERICAN GEMOLOGICAL
    LABORATORY、88年5月25日之保證書，以下簡稱ＡＧＬ保證
    書），其不知情，並未詐欺告訴人，亦未與劉中行共同傷害
    丙○○等語。
  (四)經查：
    (1)告訴人乙○○於88年6月12日晚間7時30分許，在上豐珠寶
      坊，收受劉中行交付之案爭鑽石1顆乙情，為告訴人所是
      認。而案爭鑽石係劉中行向被告丁○○調貨，為其2人所
      是認；丁○○則係以165萬元向張力仁購買，除據被告丁○○陳明在卷外，並經證人張力仁於原審審理時證稱：其
      與丁○○係託售關係，案爭鑽石係於88年託售予丁○○，
      丁○○主動找其，第1次看案爭鑽石的品質容不容易脫手
      ，第2次他說有客戶要看，他付定金後就把鑽石留在他那
      裡，之後他再陸續開支票給其，案爭鑽石經戊○○老師鑑
      定，附有聚英88年3月30日保證書等語。又聚英88年3月30
      日保證書係戊○○就案爭鑽石所為鑑定之結果，戊○○於
      庚○○起訴乙○○給付票款民事事件中亦再對案爭鑽石作
      鑑定，並出具88年10月5日鑽石品質分析報告書1紙（即被
      告89年11月8日刑事答辯暨聲請狀所附被證二、見原審卷
      ，以下簡稱聚英88年10月5日分析報告書）予原審民事庭
      ，其鑑定案爭鑽石之價格是138萬元，但如業者如未扣除
      採礦較差部分之價值，價格約160萬元，有些上游業者會
      以此價格販賣等情，業據證人戊○○於原審審理時證述明
      確，證人張力仁亦證稱其係以160萬元向廖立人購買等語
      。參以劉中行供稱丁○○交付之鑽石只有案爭鑽石1顆，
      其交予乙○○之鑽石也只有案爭鑽石1顆，並無其他鑽石
      等語；而雖告訴人乙○○一再指訴其於88年4月30日所看
      見之鑽石品質較佳，劉中行嗣後交付之案爭鑽石品質較差
      ，而顯係2顆不同之鑽石，即戊○○於88年3月30日所鑑定
      寶石純淨等級顏色為「VVSl」、「F」，而88年10月5日卻
      鑑定為「B1-B2」、「C4-D1」，益見二者等級相差甚遠，
      堅指被告有以劣質品充當良鑽行詐騙之舉。經本院傳喚鑑
      定人戊○○到庭由辯護人主詰問時證述「（請說明這3份
      鑑定書有何差別？）任何鑽石到我們公司都一定會出具金
      字塔型的鑑定書，由這張鑑定書找出鑽石的價格為何，這
      張鑑定書依據我30多年的經驗適用各種鑽石的價格鑑定，
      另外臺灣還有1份行銷的鑑定書。金字塔的鑑定書就是學
      術的鑑定書，是可以被稽查的。」、「美式的行銷鑑定書
      在臺灣行之有年，導致臺灣沒有美國證書的人無法賣鑽石
      ，所以72年時台培公司研發出與之對抗的鑑定方式，有相
      同符號，但所含意義不相關。請上證3是臺灣系統的，與
      美式的無關。臺灣的系統方面VVS1 、F、G等標示是鑽石
      的等級，但與美式的不一樣。」等語，嗣由檢察官進行反
      詰問時則證陳「（1999.3.30、1999.8.3出具的鑑定書，
      上載C4-D1與F是否代表相同顏色?）不同體系給與不同符
      號，但所鑑定的是同1顆鑽石。」等語，是依鑑定證人所
      陳可知，告訴人所謂純淨、顏色等級之不同，純因採美式
      或台式之鑑定方法，賦予不同之識別符號所致，從而戊○○前後所鑑定之寶石應屬同1顆，堪認無疑。再另證人即
      從事寶石鑑定之甲○○，於本院經檢察官主詰問時亦直陳
      「（從上開2鑑定書觀之，等級是否相同？）從尺寸、直
      徑大小來看，誤差因為在百分之一以下，可能是同1顆，
      深度、重量看起來也是蠻相似的。」「（1999.5.25鑑定
      書上所鑑定的寶石，與鑑定人戊○○88、3.30、88.8.3、
      88.10.5鑑定書所載鑽石是否相同？）重量一樣、尺寸相
      似。」「（告訴人乙○○交給你的鑽石與鑑定人戊○○
      88.8.3、88.10.5鑑定書所載鑽石是否相同？）從切工比
      例、直徑、重量來看應該是相似。」等情無異，以此檢驗
      鑑定證人戊○○所為鑑定之結論，其可信度高，告訴人上
      揭質疑戊○○之鑑定，乃偏執主觀立場，其指訴即無可採
      。此外，並無積極證據足認有2顆重量同為7.51克拉之鑽
      石存在；是被告丁○○所述其僅交付案爭鑽石劉中行，及
      劉中行所述其僅交付案爭鑽石予乙○○，沒有另1顆品質
      較佳鑽石等語，均堪予採信。
  　(2)至告訴人乙○○指訴劉中行於88年6月2日，在上豐珠寶坊
　    內交付ＡＧＬ保證書予其，內容與案爭鑽石之特徵不符等
      語；並提出劉中行陳稱：這1顆這1張（指ＡＧＬ保證書）
　　　是沒有東西的，這個證書，是因為她（指乙○○）的客人
　　　從馬來西亞回來，要看證書，但是石頭沒有來，我說隨便
　　　打一下，應付一下等語之錄音為據。惟縱可證明劉中行於
　　　86年6月2日交付告訴人ＡＧＬ保證書1紙，然既無積極證
　　　據足認係被告丁○○授意為之，則屬劉中行個人行為，要
　　　與被告丁○○無關，即難以此作為不利被告丁○○之積極
　　  證據。
　  (3)又如前所述，劉中行僅交付告訴人乙○○案爭鑽石，而未
 　   曾交付另1顆品質較佳鑽石，案爭鑽石鑑定價為160萬元，
      被告丁○○以165萬元向張力仁購買，轉調予劉中行，劉
      中行再以195萬元賣予告訴人，因鑽石之價格有時涉及主
      觀因素與上游、下游間賺取差價之問題，加以告訴人乙○○為珠寶專業人士，既同意以195萬元購買案爭鑽石，縱
      遭劉中行賺取較多差價，又如何能謂遭受詐騙？
　  (4)再丙○○於88年6月22日下午3時許，係遭劉中行1人拉扯
　    受傷等情，為告訴人丙○○所不否認，且由告訴人提出之
      錄影翻拍照片以觀，當時被告丁○○並不在店內，復無積
      極證據足認被告丁○○與劉中行有犯意聯絡，是被告丁○○所辯未共同毆打丙○○等語，堪予採信。
  　(5)綜上所述，即難認告訴人乙○○因錯誤而與劉中行達成買
　    賣案爭鑽石協議，亦難認被告丁○○有何施用詐術致告訴
      人乙○○陷於錯誤，或自始有何不法所有意圖，或對丙○○傷害可言。此外，復查無其他積極證據足以證明被告有
      何詐欺取財及傷害犯行，既不能證明被告犯罪，依首揭說
      明，原審為被告丁○○此部分無罪之諭知，經核並無不合
      。
二、被告庚○○部分：
　(一)公訴意旨略以：庚○○與丁○○、劉中行基於犯意之聯絡，
　  意圖為自己不法之所有，於88年4月30日，由劉中行前來上
    豐珠寶坊，向告訴人乙○○佯裝推銷7.51克拉鑽石1顆，因
    色澤甚佳，且附有保證書，嗣告訴人乙○○尋得願購買之客
    戶，即向劉中行商議價錢，經討價還價後，以195萬元成交
    ，迨同年6月12日下午7時30分許，劉中行即持另1顆同重量
    帶有褐色較低等級之鑽石冒充，適告訴人乙○○忙於接待客
    人，囑咐店中丙○○測試重量確為7.51克拉後，不疑有詐，
    當場簽發支票2張面額各為20萬及175萬元交予劉中行，至翌
    日中午告訴人乙○○拿出仔細端詳，始發現被騙，乙○○為
    保護權益，只好讓前開支票因存款不足退票；於88年6月23
    日凌晨某時（起訴書載為同年月25日零時許，當時上豐珠寶
    坊已關門休息），庚○○與劉中行前往上豐珠寶坊店門前，
    將該珠寶坊之招牌拆下砸毀，並持油漆桶在店門口之騎樓上
    潑灑油漆；於同年7月5日下午7時許，庚○○、丁○○及劉
    中行相偕前來，藉故引發爭執，丁○○及劉中行將店內玻璃
    櫥櫃一一推倒，使櫃內玉飾翡翠墜地破碎，損失約660 萬元
    。因認被告庚○○涉犯刑法第339條第1項、同法第346條第3
    項、第1項（起訴書原認係涉犯同法第305條罪嫌）、同法第
    354條罪嫌。
　(二)訊據被告庚○○否認有何上開犯行，辯稱：其之前不認識乙○○，未詐欺她，亦未至上豐珠寶坊拆招牌、潑油漆，88年
    年7月5日當天雖有以水杯之水潑乙○○，但旋離開該店，其
    離開時沒有任何東西毀壞等語。經查，(1)有關詐欺取財部分
    ，被告庚○○陳稱其將鑽石交予丁○○，丁○○再交予劉中
    行，為丁○○所是認，又被告庚○○在此事之前並不認識乙○○，亦為告訴人乙○○所不否認，則被告庚○○在案爭鑽
    石買賣中係立於與丁○○同等地位，而丁○○並未詐欺告訴
    人乙○○，已如前述，則被告庚○○自亦難以共同詐欺罪相
    繩。(2)又丁○○等人並無不法所有之意圖，已如前述，且丁○○於88年6月22日下午3時許，在上豐珠寶坊恐嚇乙○○及
    丙○○時，被告庚○○並未共同前往或在場，復無證據足認
    被告庚○○就此部分與丁○○有共同犯意聯絡，尚難認被告
    庚○○有何恐嚇取財或恐嚇犯行。(3)再告訴人乙○○及證人
    丙○○、李佩群之證言，與毀損照片，固欲可證明丁○○與
    劉中行於88年6月25日凌晨（本院審理中告訴人更正為26日
    凌晨），將上豐珠寶坊之招牌拆下砸毀，並持油漆桶在店門
    口之騎樓上潑灑油漆，而共犯毀損罪，然告訴人及證人均證
    稱當天並未看見被告庚○○等語（原審卷第350、354、355
    頁），復無證據足認被告庚○○就此部分與丁○○、劉中行
    有共同犯意聯絡，尚難認被告庚○○此部分有何毀損犯行；
    雖告訴人乙○○陳稱：隔壁店的小姐及老闆娘的女兒有看到
    1個女的一起來搬招牌砸在地上，後來其放7月5日的錄影帶
    ，那個老闆的女兒才說是庚○○等語，然要屬傳聞，亦不能
    採為不利被告庚○○之證據。至88年7月5日下午7時許之毀
    損，既不能認丁○○係故意為之，遑論未碰觸到玻璃櫥櫃之
    被告庚○○，是此部分亦難論以被告庚○○毀損犯行。此外
    ，復查無其他積極證據足認被告庚○○有何上開犯行，依前
    揭說明，原審為被告庚○○無罪之諭知，亦無不合。
三、檢察官上訴意旨仍執陳詞，均指摘上揭部分原審為無罪之判
    決，核有不當，為無理由，應予駁回。
據上論結、應依刑事訴訟法第369條第1項前段、第364條、第368
條、第299條第1項前段、第300條、第301條第1項，刑法第2條第
1項前段、第305條、第41條第1項前段，罰金罰鍰提高標準條第1
條前段、第2條，判決如主文。
本案經檢察官張啟彬到庭執行職務。
中　　華　　民　　國　　94　　年　　7 　　月　　13　　日
                  刑事第六庭審判長法  官  許國宏
                          　　　　法　官  林銓正
　　                              法  官  洪光燦
以上正本證明與原本無異。
不得上訴。
　                                書記官  陳玉嬋
中　　華　　民　　國　　94　　年　　7 　　月　　14　　日
附錄本案論罪科刑法條全文如下：
中華民國刑法第305條
 (恐嚇危害安全罪)
以加害生命、身體、自由、名譽、財產之事，恐嚇他人致生危害
於安全者，處二年以下有期徒刑、拘役或三百元以下罰金。
